【裁判字號】    90,家訴,4
【裁判日期】    900104
【裁判案由】    確認親子關係不存在
【裁判全文】
臺灣台中地方法院民事判決  九十年度家訴字第四號
    原      告    乙○○
                              .
    被      告    甲○○      .
    兼法定代理人  丙○○      .
右當事人間確認親子關係不存在事件，本院判決如左：
    主      文
原告之訴駁回。
訴訟費用由原告負擔。
    理      由
一、本件原告起訴主張原告與被告丙○○於民國八十六年十二月二十五日結婚，八十
    七年十一月五兩人協議離婚。被告丙○○於婚後一百一十八天（原告誤載為一百
    三十五天）即八十七年四月二十二日（原告誤載為八十七年五月八日）產下一女
    取名黃詩倩，核與法定受胎期間一百八十一日不符，並非於姻關係存續中所受胎
    ，又無其他證據可證明被告丙○○婚前曾與原告同居。再原告血型為ＡＢ型，被
    告丙○○為Ｏ型，所生女嬰血型為Ｏ型。惟在該女嬰生產時原告愛屋及屋，視之
    為親生子，於原告與被告丙○○離婚時，約定黃詩倩由被告丙○○監護。黃詩倩
    並於八十八年四月三日為訴外人吳東海收養，改名為甲○○。爰為匡正血緣關係
    ，訴請確認被告甲○○與原告間之父女關係不存在。
二、按原告之訴，依其所訴之事實，在法律上顯無理由者，法院得不經言詞辯論，逕
    以判決駁回之，民事訴訟法第二百四十九條第二項定有明文。又確認法律關係成
    立或不成立之訴，以確認現在之法律關係為限，如已過去或將來應發生之法律關
    係，則不得為確認之訴之標的。而所謂過去之法律關係，乃指過去曾經成立或不
    成立之法律關係，因情事變更，該過去之法律關係現已不復存在之情形而言，最
    高法院著有八十四年度台上字第一三六八號判決意旨足資參照。本件原告起訴主
    張原告與被告丙○○於八十六年十二月二十五日結婚，八十七年十一月五兩人協
    議離婚。被告丙○○於婚後一百一十八天即八十七年四月二十二日產下一女取名
    黃詩倩，於原告與被告丙○○離婚時，約定黃詩倩由被告丙○○監護之事實，固
    據原告提出戶籍謄本為證，雖堪認為真實。又雖從子女出生日回溯第一百八十一
    日起至第三百零二日止，為受胎期間；妻之受胎，係在婚姻關係存續中者，推定
    其所生子女為婚生子女。而按民法第一千零六十四條規定之準正，以非婚生子女
    ，其生父與生母結婚者，視為婚生子女為要件，若顯非原被告之非婚生子女，即
    使結婚，要無該條準正之適用，縱向戶政機關申報戶籍登記為原告之婚生子，亦
    不發生親子關係（司法院七十二年十二月一日廳民一字第０八四一號函見解固亦
    足參照）。被告甲○○原名黃詩倩乃生於八十七年四月二十二日，而原告與被告
    丙○○乃於八十六年十二月二十五日結婚，被告甲○○顯非受婚生推定之子女。
    況原告復自陳無其他證據可證明被告丙○○婚前曾與原告同居，再原告血型為Ａ
    Ｂ型，被告丙○○為Ｏ型，所生女嬰血型為Ｏ型，則被告甲○○顯非原告之非婚
    生女，原告亦未認領被告甲○○，揆諸前開說明，縱嗣後原告與被告丙○○結婚
    ，被告甲○○固亦未受準正。然原告主張黃詩倩並於八十八年四月三日為訴外人
    吳東海收養，改名為甲○○之事實，亦據原告提出戶籍謄本為據，亦應認為真實
    。則原告與被告甲○○間有無親子關係存在之法律關係，因被告甲○○被收養之
    情事變更，該過去之法律關係現已不復存在，揆諸前開說明，原告自不得再提起
    本件確認親子關係不存在之訴。從而本件原告提起確認被告甲○○與原告間之父
    女關係不存在之訴，依其所訴之事實，在法律上顯無理由，爰不經言詞辯論，逕
    以判決駁回之。
三、據上論結，本件原告之訴為無理由，依民事訴訟法第二百四十九條第二項、第七
    十八條，判決如主文。
中      華      民      國    九十      年      一      月      四      日
                                        臺灣台中地方法院家事法庭
~B法      官  陳秋月
右正本證明與原本無異
如不服本判決，應於送達後二十日內向本院提出上訴狀。
中      華      民      國    九十      年      一      月      四      日
~B法院書記官  陳桂芬


司法院資訊處製作；財團法人民間司法改革基金會備份。
